# Aníbal VR







# **Full Stack Web Developer**

## **SOBRE MÍ**

Persona autodidacta y trabajadora. Me encanta el desarrollo web y aprender nuevas tecnologías. Mi enfoque esta en brindar una experiencia de usuario increíble en todos mis proyectos. Soy graduado de Ing. en Administración con mención en marketing, donde me enfoque en lo digital por lo cual le presto mucha atención a todos los detalles que mejoran el engagement y la experiencia de usuario.

## **HABILIDADES**

# **Front-End Technologies**

- o React
- React Hooks
- o Redux
- o Responsive CSS3
- Styled Components
- JQuery
- Bootstrap
- Material UI

# **Back-end Technologies**

- NodeJS
- ExpressJS
- o PHP
- MongoDB
- o Mongoose
- MVC Pattern
- o RESTful APIs

#### **EXPERIENCIA**

## Freelance – Full Stack Developer

#### 2018 - Present

- o Creando experiencias de UI para negocios en Chile/Santiago, enfocado en entregar productos de alta calidad para la conversión.
- Creación de aplicaciones y sitios web de alta calidad.
- o Escribir código limpio, legible y modular usando las mejores prácticas y patrones de programación
- o Gestión de contenidos, SEO y Marketing Digital para clientes (Google Ads)

## West World Games – Freelance Game Developer | Publisher

#### 2017-2018

- Desarrollo y diseño de aplicaciones para Android.
- Publicación de aplicaciones en PlayStore
- o Diseño de imágenes y UI / UX.
- Desarrollo de campañas de Google Ads.
- Trabajé con C # y Unity

Visita: <a href="https://avr00.github.io/my">https://avr00.github.io/my</a> portfolio/

Lobby PMS – Front End Engineer

2015 - 2016

- Presente prototipos al CEO y accionistas
- o Lidere el diseño para una variedad de aplicaciones
- o Desarrolle productos Front-End altamente robustos que se conectan a servicios RESTful

### **PROYECTOS PERSONALES**

# Headnews - React / Redux / Redux Thunk / Axios / Newsapi

Agregador de noticias, busca noticias de diferentes países, idiomas y fuentes, esta aplicación fue realizada con React, Redux, Redux Thunk, Sass y NewsAPI

Visita el proyecto: https://jolly-hypatia-445f35.netlify.com/us/general

# My Notes – React / Axios / Material-UI / MongoDB / NodeJS / ExpressJS / Heroku

Guarda tus notas en la nube de forma segura, creé una RESTful API que se conecta a una aplicación de React, para realizar esta aplicación utilicé el MERN Stack y el patrón MVC

Visita el proyecto: <a href="https://my-notes-mern.herokuapp.com/">https://my-notes-mern.herokuapp.com/</a>

# React Password Generator – React / Sass

Creador de contraseñas. Hecho con React y Sass.

Visita el proyecto: https://festive-nightingale-d10ab1.netlify.com/

## **EDUCATION**

## Ingeniería en Administración de Empresas Mención Marketing y Ventas

Universidad Tecnológica de Chile INACAP (2012-2016)

### **Front-End Libraries Certificate**

freeCodeCamp (2016)

# **Responsive Web Design Certificate**

freeCodeCamp (2016)